【裁判字號】    93,上訴,3375
【裁判日期】    950606
【裁判案由】    偽造有價證券等
【裁判全文】
臺灣高等法院刑事判決                93年度上訴字第3375號
上  訴  人
即  被  告  甲○○
                    （現另案於臺灣桃園女子監獄執行中）
指定辯護人  本院公設辯護人 周君穎
上列上訴人因偽造有價證券等案件，不服臺灣士林地方法院93年
度訴緝字第14號，中華民國93年 9月20日第一審判決（起訴案號
：臺灣士林地方法院檢察署92年度偵字第3023、4206、5564號）
，提起上訴，本院判決如下：
    主  文
原判決撤銷。
甲○○共同意圖供行使之用，而偽造有價證券，處有期徒刑年
。
偽造發票人曾奕雄、王瑾華、發票日期九十一年六月二十一日、
票面金額新台幣參拾萬元之本票壹張；偽造之「填載本票到期日
授權書」上偽造之曾奕雄、王瑾華簽名署押各壹枚暨曾奕雄、王
瑾華印文各壹枚，上揭偽造之本票與「填載本票到期日授權書」
間騎縫章曾奕雄印文壹枚、王瑾華印文貳枚；偽造之「動產擔保
交易動產抵押設定登記申請書」上偽造之曾奕雄印文貳枚，偽造
之「貸款暨動產抵押契約書」上偽造之曾奕雄、王瑾華簽名署押
各壹枚暨曾奕雄、王瑾華印文各貳枚；偽造之曾奕雄、王瑾華印
章各壹枚；及王瑾華國民身分證上變造部分（即換貼甲○○相片
壹枚），均沒收。
    事  實
一、甲○○曾有偽造文書、違反毒品危害防制條例等前科，其中
    偽造文書罪，經臺灣臺北地方法院以91年度簡字第1176號判
    處有期徒刑 3月確定，於民國91年8月9日易科罰金執行完畢
    ；違反毒品危害防制條例罪，經臺灣臺北地方法院以92年度
    訴字第1964號判刑確定，該案於本案審理期間執行完畢（均
    不構成累犯）。
二、甲○○與卓志強（所涉偽造有價證券等同一事實，業經本院
    93年度上訴字第963號判決免訴確定）原係夫妻，2人於91年
    間與乙○○、丙○○（二人均業經本院判決有罪確定）共同
    基於意圖為自己不法所有之概括犯意，以汽車貸款方式詐財
    ，由乙○○將前在便利商品詐得之曾奕雄、王瑾華身分證各
    1枚（乙○○基於意圖為自己不法所有之犯意，於91年5月間
    ，在台北縣市之便利商店，先向各便利商店之店員佯稱其身
    分證件來店影印時遺失，利用店員同意其翻查店內客人所遺
    證件之機會，記下其上所載之身分資料，俟利用該店店員換
    班，而向換班之店員佯稱友人之身分證件在影印時遺留店內
    ，並提供之前所記下之身分資料供店員核對，使該店員陷於
    錯誤，而交付身分證，包括曾奕雄、王瑾華之身分證，此部
    分詐欺犯行，甲○○並未參與），連同甲○○、卓志強提供
    之照片交予丙○○，由丙○○將卓志強、甲○○ 2人之照片
    換貼於曾奕雄、王瑾華之身分證加以變造，足以生損害於曾
    奕雄、王瑾華。乙○○並利用不知情無犯意聯絡之姓名年籍
    不詳人偽刻曾奕雄、王瑾華印章各 1枚。乙○○另偽造曾奕
    雄名義之90年度各類所得扣繳暨免扣繳憑單 1紙，由乙○○
    假冒曾奕雄名義購買Z5─1436號中古自用小客車。再由甲○
    ○、卓志強持前揭經變造之曾奕雄名義之身分證、王瑾華名
    義之身分證、偽刻之曾奕雄、王瑾華印章、以及偽造之曾奕
    雄名義90年度各類所得扣繳暨免扣繳憑單，由卓志強假冒曾
    奕雄為汽車貸款申請人，甲○○假冒王瑾華為貸款連帶保證
    人，佯向日盛國際商業銀行（以下簡稱日盛銀行）辦理汽車
    貸款。甲○○、卓志強 2人分別冒王瑾華、曾奕雄名義，意
    圖供行使之用而偽造發票人王瑾華、曾奕雄，發票日期91年
    6 月21日，票面金額新台幣30萬元之本票（於發票人欄下、
    本票空白處偽造王瑾華、曾奕雄簽名署押各 2枚，及於發票
    人欄內、「本票」字樣處，以偽造之王瑾華、曾奕雄印章各
    蓋印文2枚）1紙，同時填寫而偽造曾奕雄、王瑾華名義之「
    填載本票到期日授權書」（於立授權書人欄內偽造曾奕雄、
    王瑾華簽名署押各 1枚，以及偽造之曾奕雄、王瑾華印章各
    蓋印文1枚於偽造之曾奕雄、王瑾華簽名署押下）1紙、偽造
    曾奕雄、王瑾華名義之「貸款暨動產抵押契約書」（於立契
    約書人欄偽造曾奕雄、王瑾華簽名署押各 1枚、及以偽造曾
    奕雄、王瑾華印章蓋印文各2枚於契約書上）1紙，以及偽造
    曾奕雄名義之「動產擔保交易動產抵押設定登記申請書」（
    以偽造曾奕雄印章蓋印文2枚於申請書上）1紙，並於上揭偽
    造之本票及「填載本票到期日授權書」間以偽造之曾奕雄、
    王瑾華印章分別各蓋1枚、2枚印文充為騎縫章，交予日盛銀
    行而行使之，均足生損害於曾奕雄、王瑾華，並使日盛銀行
    陷於錯誤而如數貸與30萬元。貸款撥入范啟明名義臺灣中小
    企業銀行雙和分行第 00000000000號帳戶，甲○○、卓志強
    共獲酬3萬5千元，餘由乙○○、丙○○取得花用。
三、案經內政部警政署刑事警察局查獲移送臺灣士林地方法院檢
    察署偵查起訴。
    理  由
一、上訴人即被告甲○○否認有偽造有價證券等犯行，辯稱：伊
    交付照片予乙○○是用以辦理現金卡與信用卡，伊沒有出面
    冒貸云云。
二、經查：
  (一)被告甲○○於其被緝獲之初原審訊問時供承：「確實有提供
    照片給乙○○，把照片貼在王瑾華身分證上，由我假冒王瑾
    華購買Z5─1436號小客車，並由我假冒王瑾華向日盛銀行辦
    理貸款，並在抵押文件上簽王瑾華的名字及蓋他的章，只是
    沒有獲利四萬元」等語（見原審卷第15頁）。已明確供承提
    供其個人照片予乙○○，把照片貼在王瑾華身分證上，由其
    假冒王瑾華名義向日盛銀行辦理汽車貸款，並在抵押文件上
    偽簽王瑾華的名字及蓋用王瑾華名義的印章等情。被告固供
    承由其假冒王瑾華名義購買Z5─1436號小客車云云，惟共犯
    乙○○、證人葉汝琪均證述係由共犯卓志強假冒曾奕雄名義
    購買Z5─1436號小客車，而向日盛銀行辦理貸款，被告甲○
    ○假冒王瑾華名義對保等語（詳如後述），另參以偽造曾奕
    雄名義之日盛銀行汽車貸款申請書（見偵字第4206號第 196
    頁），可認被告甲○○係假冒王瑾華名義為汽車貸款連帶保
    證人，被告甲○○供述由伊假冒王瑾華購買Z5─1436號小客
    車一節，應係誤解。
  (二)共犯乙○○於本案原審審理時供稱：「91年7、8月間才認識
    他（指被告甲○○）」、「（當時是什麼關係）男女朋友」
    、「（這件案子是發生在91年 6月間，當時你是否認識被告
    甲○○）不認識。就是不認識，他如果做這件案子應該知道
    」等語（見原審卷第159、160頁）。惟查，共犯乙○○於臺
    灣士林地方法院檢察署92年度偵字第4206號其本人所涉偽造
    有價證券等案件警詢時則供稱：「我約在去（91）年 6月時
    辦理，我去找到一部1999年三門喜美銀色Z5─1436自小客車
    ，我以13萬元向原車主購得此車及車籍資料，我將該車拖至
    新店安和路廢棄車回收處理原廠放置，然後以變造之曾奕雄
    身分證向日盛銀行貸款30萬元，…我找我朋友換貼他的身分
    證，我委託他冒用曾奕雄身分向日盛銀行貸款，另再變造王
    瑾華身分證，換貼他一位女性朋友的照片，由他們 2人持變
    造之身分證前往日盛銀行與該行業務員葉汝琪對保，所得車
    款匯入范啟明帳戶」、「該30萬元扣除我原先購車之13萬元
    、牌照及燃料稅、保險費及辦理貸款之動保費3500元，剩下
    約15萬元，我再給予此 2名人頭3萬5千元，我在本案獲取差
    不多11萬元」等語（見偵字第4206號卷第60、61頁）。共犯
    乙○○於臺灣士林地方法院檢察署92年度偵字第4206號其所
    涉偽造有價證券等案件檢察官訊問時供稱：「由卓某冒曾奕
    雄名義，甲○○冒王瑾華名義」、「（請他們任人頭有多少
    好處）每人3萬元左右」、「只有做 1次，2人加起來，我付
    給他們3萬」等語（見偵字第4206號卷第149、150、345頁）
    。共犯乙○○於臺灣士林地方法院91年度訴字第 454號其所
    涉偽造有價證券等案件審理時亦供稱：「卓志強、甲○○都
    是人頭」等語（見臺灣士林地方法院91年度訴字第 454號卷
    (一)第120頁）。已明確供述其於91年6月時，以13萬元向原車
    主購得1999年三門喜美銀色Z5─1436號自小客車及車籍資料
    ，將該車拖至新店安和路廢棄車回收處理廠放置，另找友人
    將共犯卓志強、被告甲○○ 2人之照片換貼於曾奕雄、王瑾
    華之身分證加以變造後，將變造之曾奕雄、王瑾華名義身分
    證交由被告甲○○與共犯卓志強，由其持以前往日盛銀行辦
    理汽車貸款，並與該行業務員葉汝琪辦理對保，因而取得30
    萬元之汽車貸款，並匯入范啟明帳戶等情。按「被告以外之
    人於審判外向法官所為之陳述，得為證據。」、「被告以外
    之人於偵查中向檢察官所為之陳述，除顯有不可信之情況者
    外，得為證據。」、「被告以外之人於檢察事務官、司法警
    察官或司法警察調查中所為之陳述，與審判中不符時，其先
    前之陳述具有較可信之特別情況，且為證明犯罪事實存否所
    必要者，得為證據。」刑事訴訟法第159條之1第1項、第2項
    以及同法第159條之2分別定有明文。則共犯乙○○於前開警
    詢、檢訊、原審91年度訴字第 454號其本人所涉偽造有價證
    券等案件審理時之陳述，得作為本案之證據。而此項證詞雖
    與乙○○於本案原審審理時否認本案犯罪時認識被告甲○○
    云云（詳如前述）不符，然核與被告甲○○於其緝獲之初原
    審訊問時之供述，以及證人葉汝琪之證述（詳如後述）相符
    ，本院認為共犯乙○○前開警詢、檢察官訊問、及原審91年
    度訴字第 454號其本人所涉偽造有價證券等案件審理時之陳
    述，較為可信。且查，共犯乙○○於本案原審審理時亦自承
    其於被告甲○○與共犯卓志強婚姻關係期間介入，而與被告
    甲○○成為男女朋友等語（見原審卷第159、160頁），可認
    其於本案原審審理時否認本案犯罪時認識被告甲○○一節，
    顯係迴護被告甲○○之詞，尚不得遽以為被告有利之認定。
  (三)證人即日盛銀行承辦人員葉汝琪於原審訊問時證稱：「（對
    92年度偵字第4206號第 194頁的相片【即被告甲○○】有何
    意見）我對保的時候見過那個人，有和我核對身分證」、「
    （在場的有哪些人）我、曾奕雄、王瑾華」、「（剛剛的相
    片是否自稱為王瑾華的人）我有核對身分證」、「（當初對
    保時王瑾華做了什麼事情）簽契約書，在聲明書、本票、貸
    款暨動產抵押契約書，還有一個聲明書上簽名」、「（王瑾
    華名字是否剛剛相片上的人親自簽名）是的」、「（本票、
    授權書、契約書上王瑾華的印章何時蓋的）現場簽完名字後
    蓋的」、「（印章是何人拿出來的）王瑾華自己拿出來的」
    等語（見原審卷第83至85頁）。已明確指證其於對保時有見
    過被告甲○○，有核對其身份證，被告甲○○並親自於契約
    書、聲明書、本票、貸款暨動產抵押契約書上簽名、蓋章，
    印章係被告甲○○拿出來的等情，核與被告甲○○於本案原
    審初訊時之供述，及共犯乙○○於另案原審審理時之供述相
    符（均如前述）。雖證人葉汝琪於本案原審審理時曾證稱：
    「為辦理汽車貸款自稱王瑾華之人當初的印象是有黑眼圈，
    身高約有155至158公分」等語（見原審卷第 155頁），而被
    告甲○○於原審審理時所自稱身高165公分（見原審卷第155
    頁）。然證人葉汝琪於原審審理時堅稱其見過之王瑾華應該
    是他（指被告），且對保當時被告甲○○係站立於假冒曾奕
    雄之卓志強之旁，而卓志強身高 1百80餘公分（見92年度偵
    字第4202號偵卷第193、198頁），則證人對於被告身高有偏
    低之錯覺，尚無悖常理。參以被告甲○○自承於92年間曾因
    施用毒品海洛因被判處罪刑，則其與共犯卓志強於91 年6月
    間犯本件冒王瑾華、曾奕雄名義詐貸對保時，係在其施用毒
    品期間，而有一般施用毒品都可能發生之黑眼圈情形致證人
    葉汝琪留下深刻印象，迨本件審理期間，被告歷經服刑、懷
    孕、生產等過程而致黑眼圈未復存在，均難以證人對保時留
    下印象，與被告目前狀況不符，遽採為被告有利之認定。
  (四)又被告甲○○雖否認有獲取酬勞云云。惟查，共犯乙○○已
    明確供述被告甲○○與共犯卓志強參與本件犯行，有分得酬
    勞等情，已如前述。雖共犯乙○○關於被告甲○○與共犯卓
    志強參與本件偽造、詐欺等犯行，所分得之金額，或稱 2人
    共給予 3萬5千元，或稱每人3萬元（已如前述）。然查，共
    犯乙○○自承本件所詐得之汽車貸款30萬元，扣除伊原先購
    車之13萬元、牌照及燃料稅、保險費及辦理貸款之動保費 3
    千 5百元，剩下約15萬元，伊在本案獲取差不多11萬元等情
    ，已如前述，是本件詐欺所得30萬元扣除共犯乙○○原先購
    車、牌照及燃料稅、保險費等費用後，餘約為15萬元，而共
    犯乙○○獲取其中11萬元，則共犯卓志強供承被告甲○○與
    共犯卓志強共分得之為3萬5千元一節，堪予認定。
  (五)此外，復有變造之王瑾華身分證（影本）、偽造之曾奕雄90
    年度各類所得扣繳暨免扣繳憑單（影本）、偽造曾奕雄、王
    瑾華名義之「填載本票到期日授權書」（影本）、偽造曾奕
    雄、王瑾華名義之「貸款暨動產抵押契約書」（影本）、偽
    造曾奕雄名義之「動產擔保交易動產抵押設定登記申請書」
    （影本）等各 1紙附卷可稽（見92年度偵字第4206號偵卷第
    197至204頁）。另有偽造發票人曾奕雄、王瑾華、發票日期
    91年6月21日、票面金額新台幣30萬元之本票1紙，變造之曾
    奕雄身分證扣案置於原卷證物袋可佐，被告甲○○犯行事證
    明確，堪予認定。本院將本件偽造之本票、填裁本票到期日
    授權書送請鑑定其上「王瑾華」之簽名，是否為被告甲○○
    所書寫，惟因送鑑資料中，被告甲○○庭寫字跡可能因情緒
    緊張或刻意做作，而致書寫字跡有偽裝失真之虞，不宜作為
    鑑定之唯一依據，此有法務部調查局95年 4月20日調科貳字
    第09500178280號函可稽（見本院卷第188頁），而被告甲○
    ○於89、90年間平日書寫之「王瑾華」類同筆跡，又不易取
    得。惟本件偽造之本票、暨填載本票到期日授權書上「王瑾
    華」之簽名署押，確為被告甲○○所偽造，已認定如上，故
    蹤無鑑定筆跡，亦不影響本件被告犯罪事實之認定，併予敘
    明。
三、論罪科刑：
  (一)核被告甲○○(1)提供其本人之照片交予共犯丙○○，由共犯
    丙○○將其本人之照片換貼於王瑾華之身分證加以變造後，
    再交由被告甲○○，持向日盛銀行行使之，係犯刑法第 216
    條、第 212條行使偽造特種文書罪；(2)與共犯卓志強偽造發
    票人王瑾華、曾奕雄、發票日期91年6 月21日，票面金額30
    萬元之本票1紙後，交付日盛銀行而行使之，係犯刑法第201
    條第 1項之意圖供行使之用偽造有價證券罪；(3)共犯乙○○
    偽造之曾奕雄90年度各類所得扣繳暨免扣繳憑單後，交予被
    告甲○○持向日盛銀行行使之，係犯刑法第216條、第210條
    之行使偽造私文書罪；(4)被告甲○○與共犯卓志強同時偽造
    曾奕雄、王瑾華名義之「填載本票到期日授權書」、曾奕雄
    、王瑾華名義之「貸款暨動產抵押契約書」、曾奕雄名義之
    「動產擔保交易動產抵押設定登記申請書」，並交付日盛銀
    行而行使之，係犯刑法第216條、第210條之行使偽造私文書
    罪；(5)被告甲○○持上開變造之王瑾華身分證、偽造之曾奕
    雄90年度各類所得扣繳暨免扣繳憑單、偽造發票人王瑾華、
    曾奕雄、發票日期91年6月21日、票面金額30萬元之本票1紙
    ，以及偽造之「填載本票到期日授權書」、「貸款暨動產抵
    押契約書」、「動產擔保交易動產抵押設定登記申請書」，
    交付日盛銀行而行使之，使日盛銀行陷於錯誤而如數貸與30
    萬元，係犯刑法第339條第1項之詐欺取財罪。被告甲○○與
    共犯卓志強、乙○○、丙○○等人利用不知情無犯意聯絡年
    籍姓名不詳人偽刻曾奕雄、王瑾華印章，為間接正犯。又所
    犯偽造印章、署押、印文部分，均為偽造有價證券、偽造私
    文書之部分行為，均不另成立偽造印章、署押、印文罪。其
    偽造有價證券及私文書後復持以行使，其行使偽造有價證券
    之低度行為應為偽造有價證券之高度行為所吸收，偽造私文
    書之低度行為應為行使偽造私文書之高度行為所吸收，均不
    另論行使偽造有價證券罪及偽造私文書罪。被告甲○○與共
    犯卓志強、乙○○、丙○○間，就前開偽造有價證券、行使
    偽造私文書、行使變造特種文書、詐欺等犯行，有犯意聯絡
    及行為分擔，為共同正犯。被告甲○○一行為同時向日盛銀
    行行使偽造之曾奕雄90年度各類所得扣繳暨免扣繳憑單及偽
    造之填載本票到期日授權書、動產擔保交易動產抵押設定登
    記申請書、貸款暨動產抵押契約書，係一行為同時侵害曾奕
    雄、王瑾華之法益，為同種類之想像競合犯，應從一個行使
    私文書罪名處斷。被告甲○○所犯偽造有價證券、行使偽造
    私文書、行使變造特種文書、詐欺各罪間有方法目的之牽連
    關係，應依刑法第55條之規定，從一重論以偽造有價證券罪
    。
  (二)又起訴書中雖未引刑法第201條偽造有價證券罪、第216條行
    使刑法第210條至第215條之文書罪，然已於事實欄記載被告
    甲○○與共犯卓志強持變造之身分證件及偽造之印章、假冒
    「曾奕雄」之名義購買車牌號碼Z5─1436號自用小客車，並
    由卓志強、王瑾華偽造發票人王瑾華、曾奕雄、發票日期91
    年6月21日、票面金額30萬元之本票1紙、填載本票到期日授
    權書、貸款暨動產抵押契約書、動產擔保交易動產抵押設定
    登記申請書（含卓志強偽簽曾奕雄之署名共7枚及印文9枚，
    甲○○偽簽王瑾華之署名共4枚及印文8枚），足生損害於曾
    奕雄及王瑾華，並持向日盛銀行辦理汽車貸款30萬元之事實
    ，故本院自得予以審究。再公訴人未查被告所犯刑法第217
    條之偽造印章、印文及署押之行為，為被告偽造有價證券及
    行使偽造私文書之行為所吸收，而於證據並所犯法條欄贅列
    該法條，應予補充說明之。
  (三)按受有期徒刑之執行完畢，或受無期徒刑或有期徒刑一部之
    執行而赦免後，5 年以內再犯有期徒刑以上之罪者，為累犯
    ，刑法第47條定有明文。本件被告甲○○曾有偽造文書、違
    反毒品危害防制條例等前科，其中偽造文書罪部分，經臺灣
    臺北地方法院以91年度簡字第1176號判處有期徒刑 3月確定
    ，於91年8月9日易科罰金執行完畢，違反毒品危害防制條例
    部分，經臺灣臺北地方法院以92年度訴字第 19644號判刑確
    定，現因該案在監執行中，有本院被告全國前案紀錄表在卷
    可憑（本院卷第17至32頁），揆諸前開刑法第47條之規定，
    被告尚不構成累犯，併予敘明。
四、原審以被告所犯事證明確，予以論罪科刑，固非無見。惟查
    ：(一)、本件共同犯罪之共犯乙○○與被告甲○○利用不詳姓
    名人偽造刻曾奕雄、王瑾華印章，持以蓋用於偽造之本票、
    填載本票到期日授權書、動產擔保交易動產抵押登記申請書
    、貸款暨動產抵押契約書上，係屬間接正犯，原審就此疏未
    論及；(二)、所犯偽造印章與偽造署押、印文部分，均為偽造
    有價證券、偽造私文書之部分行為，原審未予詳查，遽認所
    犯偽造印章與偽造署押、印文部分，僅為偽造私文書之部分
    行為，於法未合；(三)、被告甲○○一行為同時向日盛銀行行
    使偽造之曾奕雄90年度各類所得扣繳暨免扣繳憑單及偽造填
    載本票到期日授權書、動產擔保交易動產抵押設定登記申請
    書、貸款暨動產抵押契約書，係一行為同時侵害曾奕雄、王
    瑾華之法益，為同種類之想像競合犯，原判決理由漏未說明
    ，適用法律亦有未合；(四)、又王瑾華國民身分證變造部分（
    即換貼被告甲○○相片 1張），係為被告犯罪所用之物，且
    屬被告所有，應依刑法第38條第1項第2款宣告沒收，原審遽
    認為被告犯罪所得之物，而援引同法條項第 3款予以沒收，
    其認事用法，顯有違誤。本件被告甲○○提起上訴，空言否
    認犯行，雖無理由，惟原判決既有上開可議之處，自應由本
    院予以撤銷改判。爰審酌被告甲○○曾有偽造文書、違反毒
    品危害防制條例等前科（其中偽造文書部分，經臺灣臺北地
    方法院以91年度簡字第1176號判處有期徒刑 3月確定，於91
    年8月9日易科罰金執行完畢，違反毒品危害防制條例部分，
    經臺灣臺北地方法院以92年度訴字第1964號判刑確定，現因
    該案在監執行中，均不構成累犯），有本院被告全國前案紀
    錄表附卷可憑（見本院卷第17至32頁），素行不佳，正值壯
    年，卻不思正途，冒用他人名義，向銀行詐貸，對金融秩序
    危害之程度及其犯後態度等一切情狀，量處如主文所示之刑
    ，以示懲儆。
五、扣案偽造發票人王瑾華、曾奕雄、發票日期91年 6月21日、
    票面金額30萬元之本票1紙，應依刑法第205條宣告沒收；又
    偽造之曾奕雄90年度各類所得扣繳暨免扣繳憑單、本票授權
    填載到期日授權書、動產擔保交易動產抵押設定登記申請書
    、貸款暨動產抵押契約書，雖為被告犯罪所用之物，惟均已
    交付他人，非屬被告所有，毋庸沒收之，然本票授權填載到
    期日授權書上偽造之曾奕雄、王瑾華簽名署押各 1枚及曾奕
    雄、王瑾華印文各 1枚，本票授權填載到期日授權書與本票
    間騎縫章曾奕雄印文1枚、王瑾華印文2枚，動產擔保交易動
    產抵押設定登記申請書上偽造之曾奕雄印文 2枚，貸款暨動
    產抵押契約書上偽造之曾奕雄、王瑾華簽名署押各 1枚及曾
    奕雄、王瑾華印文各2枚，偽造之曾奕雄、王瑾華印章各1枚
    ，依同法第 219條之規定，不論屬犯人與否，均應依法沒收
    之；王瑾華國民身分證變造部分（即換貼甲○○相片1枚）
    ，為被告犯罪所用之物，且屬被告所有，應依同法第38條第
    1項第2款宣告沒收。至於扣案變造曾奕雄國民身分證，其變
    造照片部分業經除去，已無須沒收，併此敘明。
六、另臺灣板橋地方法院檢察署移送併辦（93年度偵字第 15445
    號、93年度偵緝字第1611、1612號、94年度偵字第5875號）
    意旨略以：被告甲○○於92年間因涉犯詐欺等案件，經臺灣
    臺北地方法院檢察署發布通緝期間，為求掩飾身份，意見規
    避查緝，先於92年12月月13日凌晨 5時50分許，因涉嫌竊盜
    案件，經臺北縣政府警察局海山分局查獲時，竟冒用其胞姐
    「李慧貞」之名義應訊，基於接續偽造署押之犯意，自92年
    12 月13日5時50分許起至同日19時32分許經檢察官偵訊完畢
    止，先後在(一)臺北縣板橋市○○路 180巷口、(二)臺北縣政府
    警察局海山分局新海派出所、(三)臺灣板橋地方法院檢察署，
    分別於自願受搜索同意書、搜索扣押筆錄、警詢筆錄、刑案
    權利告知書、逮捕通知書、李慧貞口卡片影本、指紋卡片、
    檢察官偵訊筆錄及限制住居具結書上，接續偽造「李慧貞」
    之署押及捺印，其中在自願受搜索同意書、刑案權利告知書
    、逮捕通知書、限制住居具結書上偽造「李慧貞」之署名及
    指印，乃以「李慧貞」之名義偽造該等私文書，依序表示「
    李慧貞」同意受搜索、接受告知權利、收受逮捕通知及願遵
    照檢察官限制住居於住居所之意思表示，連續將前該偽造之
    私文書持交予承辦員警及本署法警行使之；又甲○○再承前
    偽造署押之犯意，於92年12月25日16時許，復因違反毒品防
    制條例案件，經臺北縣政府警察局土城分局查獲時，又冒用
    「李慧貞」之名義應訊，自92年12月25日16時許至翌日16時
    54分許經檢察官偵訊完畢止，先後在(一)土城市○○路 ○段12
    4號4樓、(二)臺北縣政府警察局土城分局、(三)臺灣板橋地方法
    院檢察署，分別於警詢筆錄、自願受搜索同意書、搜索扣押
    筆錄、扣押物品目錄表、逮捕通知書、查獲之指認照片影本
    、指紋卡片及檢察事務官詢問筆錄、檢察官偵訊筆錄上接續
    偽造「李慧貞」之署押及捺印，其中在自願受搜索同意書、
    逮捕通知書上偽造「李慧貞」之署名及指印，表示「李慧貞
    」同意受搜索及收受逮捕通知之意思表示，連續將該等偽造
    之私文書交予承辦員警行使之；均足以生損害於李慧貞及刑
    事偵查之正確性。因認被告就此部分所涉偽造文書等罪嫌，
    與本案起訴部分之犯罪事實有連續犯之裁判上一罪關係，而
    移送併案審理云云。惟查，移送併辦之犯罪事實與本案犯罪
    之時間均相距在 1年5、6月以上，並不符合連續犯「時間緊
    接」之要件，且被告上開併辦部分之犯行，其目的乃在於求
    掩飾身分，意見規避查緝，與本案犯行係基於詐取財物之目
    的不同，且犯罪地點、手法炯然有異，自難認上開併案審理
    部分與前揭論罪科刑部分係基於同一概括犯意所為而有何連
    續犯之裁判上一罪關係，從而上開檢察官請求併案審理部分
    ，本院自無從併予審理，應退回由檢察官依法辦理，併予敘
    明。
據上論斷，應依刑事訴訟法第369條第1項前段、第364條、第299
條第1項前段，刑法第28條、第201條第1項、第216條、第210 條
、第212條、第339條第1項、第55條後段、第205條、第219條、
第38條第1項第2款，罰金罰鍰提高標準條例第1條前段，判決如
主文。
本案經檢察官周誠南到庭執行職務。
中    華    民    國    95    年    6     月    6     日
                  刑事第四庭審判長法  官  蔡秀雄
                                  法  官  周煙平
                                  法  官  沈宜生
以上正本證明與原本無異。
如不服本判決，應於收受送達後十日內向本院提出上訴書狀，其
未敘述上訴之理由者並得於提起上訴後十日內向本院補提理由書
（均須按他造當事人之人數附繕本）。
                                  書記官  陳雅加
中    華    民    國    95    年    6     月    8     日
附錄：本案論罪科刑法條全文
中華民國刑法第201條
意圖供行使之用，而偽造、變造公債票、公司股票或其他有價證
券者，處3年以上10年以下有期徒刑，得併科3千元以下罰金。
行使偽造、變造之公債票、公司股票或其他有價證券或意圖供行
使之用收集或交付於人者，處1年以上7年以下有期徒刑，得併科
3千元以下罰金。


司法院資訊處製作；財團法人民間司法改革基金會備份。
